# 专项应付款现金流的列示

提问人：cpab 时间：2020-03-26 08:05:19
请教：收到的政府补助，不论与资产相关还是与收益相关，均在收到其他与经营活动有关的现金中列示。同为政府投入的专项应付款的现流呢？ 请教：专项应付款，也是政府的投入的，根据现金流量准则，筹资活动是指导致企业资本及债务规模和构成发生变化的活动。 觉得收到专项应付款的现金，应属于筹资活动，但从收到政府补助的思路，觉得收到的专项应付款的现流可以在收到其他与经营活动有关的现金中列示。支付的专项应付款则根据是购建的长期资产还是存货，列入相应投资活动及经营活动。收到的专项应付款的现金我觉得应属于筹资活动，政府补助属于特例。我的理解是对的吗？谢谢！

回答人：chenyiwei
你的理解基本合理。根据《企业会计准则——应用指南》的附录“会计科目和主要账务处理”中对于“2711 专项应付款”科目的使用说明：“本科目核算企业取得政府作为企业所有者投入的具有专项或特定用途的款项”。据此，对照《企业会计准则第 31 号——现金流量表》第十四条对“筹资活动”的定义（“导致企业资本及债务规模和构成发生变化的活动”）可知，正常情况下与收到专项应付款相关的现金流量均应属于筹资活动现金流量。相应地，“专项应付款对应的现金流量属于经营活动”的判断如果成立，则可能表明该科目的实际核算内容包含了“企业取得政府作为企业所有者投入的具有专项或特定用途的款项”以外的其他内容，从而存在逻辑矛盾。